# WILLIAMS ESTRADA SALGADO

Ingeniero En Sistemas Computacionales

+52 961 285 74 84

<u>Williams-estrada1999@hotmail.com</u>



in/williams-estrada

Chiapas - México

### PERFIL PROFECIONAL

Ingeniero En Sistemas Computacionales con formación en desarrollo web, diseño e implementación de sistemas de software y hardware, administración de sistemas. Mi especialización en desarrollo web (Front – End), me ha permitido forjar una amplia experiencia en el desarrollo y mantenimiento de sitios y aplicaciones web, diseño de hojas de cálculo Excel, edición de video, creación de plantillas personalizadas en Power BI. Competente en desarrollo Front-End, edición de videos y supervisión de proyectos de software.

### FORMACION ACADEMICA

Diplomado en Desarrollo Web

Curso Udemy | Marzo 2023

Diplomado en VFX usando After Effects y Houdini

Curso Udemy | Noviembre 2022

Ingeniero En Sistemas Computacionales

Tecnológico Nacional de México Campus Tuxtla Gutiérrez | Enero 2019 – Junio 2023

### COMPETENCIAS

- Diseño web: Diseño de interfaces Front End | Diseño de bases de datos MySQL y Mongo DB | Conexión por medio de Apis | Soporte
- Reportes técnicos | Patrones de diseño | Creación de servidores y dominios.
- Implementación de Sistemas: Control de sistemas y mantenimiento preventivo | Supervisión de auditorias | Control de inventarios | Redes LAN y WAN.
- Edición VFX: Manipulación de objetos | Retoque fotográfico | Iluminación | Publicación y seguimiento de métricas | Tipografía | Texturas
- Creación y desarrollo de efectos visuales realistas.
- Papelería Office: Creación y desarrollo de hojas de cálculo | Tablas dinámicas | Macros | Funciones avanzadas | Dashboard | Punto de venta | Visual Basic | Conexión con base de datos | Implementación de Power BI.

## **EXPERIENCIA LABORAL**

**Programador Front - End** 

ROSKUS Enero 2022 - Abril 2024

Realice las actualizaciones de las vistas de las aplicaciones web que se desarrollan para los clientes usando los Frameworks Astro, React, Lavarel. Creación de APIS, Soporte Técnico en remoto y asesoría digital.

#### **Programador Web**

Dirección de Protección Contra Riesgos Sanitarios | Enero 2023 - Diciembre 2023

Diseño y creación del Gestor de Auditorias DIPRIS, usando el Framework Laravel 10, y aplicando técnicas avanzadas de programación del leguaje PHP, HTML, CSS, JAVASCRITP, BOOSTRAP 5 y la conexión a una base de datos MYSQL, reduciendo un 80% el control y seguimiento de las auditorias.

### Servicio social (Soporte Técnico)

Comisión Federal de Electricidad | Junio 2022 - Diciembre 2022

Gestioné la apertura de notificaciones con el programa SICOSS. Mantuve el historial de ajustes de cuenta utilizando el programa SICOM. Realicé tareas de facturación, inventarios, altas de cuenta y gestión de estatus de pago mediante el SAT.

## LENGUAJES DE PROGRAMACIÓN Y FRAMEWORKS

PHP, JAVA, JAVASCRIPT, HTML, CSS, C++, C, BOOSTRAP, LARAVEL, ASTRO, REACT, MYSQL, SQL, MONGO DB Y PYTHON.